# 求助陈版主，非货币性资产交换。

提问人：liuweisheng 时间：2022-10-09 14:09:50
非货币资性资产交换和出售一项资产并买入一项资产如何进行区分。谢谢版主解惑

回答人：chenyiwei
看这两个交易是否构成一揽子交易，即是否属于同时谈判确定、互为前提和条件，旨在实现同一项商业目的。